# 清缴陈版，投资性房地产

提问人：cjzhangyong 时间：2019-10-24 06:30:12
房屋用于出租，从固定资产转入投资性房地产计量，那么房屋对应的土地需要转入投资性房地产计量吗？

回答人：chenyiwei
需要。参考：《计学撮要 2018 》之 “问题 1-2-1（部分出租自建房屋建筑物转入投资性房地产是否应结转无形资产中对应的土地使用权）”。